臺灣雲林地方法院刑事裁定
111年度聲字第215號
聲  請  人  臺灣雲林地方檢察署檢察官
受  刑  人  蔡政潔



上列聲請人因受刑人數罪併罰有二裁判以上，聲請定其應執行之
刑（111 年度執字第638 號），本院裁定如下：
    主  文
蔡政潔所犯如附表所示之罪刑，應執行有期徒刑壹年柒月，如易
科罰金，以新臺幣壹仟元折算壹日。
    理  由
一、聲請意旨略以：受刑人蔡政潔因犯竊盜等案件，先後經判決
    確定（如附表），符合數罪併罰之要件，應依刑法第53條及
    第51條第5 款之規定，聲請定其應執行之刑，爰依刑事訴訟
    法第477 條第1 項規定聲請裁定。
二、按裁判確定前犯數罪者，併合處罰之；數罪併罰，有二裁判
    以上者，依刑法第51條之規定，定其應執行之刑；數罪併罰
    ，分別宣告其罪之刑，宣告多數有期徒刑者，於各刑中之最
    長期以上，各刑合併之刑期以下，定其刑期，但不得逾30年
    ；依刑法第48條應更定其刑者，或依刑法第53條及第54條應
    依刑法第51條第5 款至第7 款之規定，定其應執行之刑者，
    由該案犯罪事實最後判決之法院之檢察官，聲請該法院裁定
    之，刑法第50條第1 項前段、第53條、第51條第5 款、刑事
    訴訟法第477 條第1 項分別定有明文。另犯最重本刑為5 年
    以下有期徒刑之刑之罪，而受6 月以下有期徒刑或拘役之宣
    告者，得以新臺幣1 千元、2 千元或3 千元折算1 日，易科
    罰金。但確因不執行所宣告之刑，難收矯正之效，或難以維
    持法秩序者，不在此限；第1 項至第4 項及第7 項之規定，
    於數罪併罰之數罪均得易科罰金或易服社會勞動，其應執行
    之刑逾6 月者，亦適用之，亦為刑法第41條第1 項、第8 項
    所明定。又法律上屬於自由裁量之事項，有其外部性界限及
    內部性界限，並非概無拘束。依據法律之具體規定，法院應
    在其範圍選擇為適當之裁判者，為外部性界限；而法院為裁
    判時，應考量法律之目的，及法律秩序之理念所在者，為內
    部性界限。法院為裁判時，二者均不得有所逾越（最高法院
    80年度台非字第473 號判決意旨參照）。是以數罪併罰，有
    二裁判以上，定其應執行之刑時，固屬法院自由裁量之事項
    ，然仍應受前揭外部性界限及內部性界限之拘束。
三、經查，本件受刑人所犯如附表所示之各罪，經法院先後判處
    如附表所示之刑，均分別確定在案，而其中如附表編號1 至
    4 所示之罪，前經本院以110 年度易字第409 號判決定應執
    行有期徒刑1 年2 月確定；又附表編號5 至9 所示之罪，前
    經本院以110 年度易字第439 號判決定應執行有期徒刑1 年
    2 月確定，此有附表所示各罪之判決書、臺灣高等法院被告
    前案紀錄表在卷可憑。茲聲請人以本院為最後事實審法院，
    聲請就受刑人所犯如附表所示之各罪定其應執行刑，經核與
    前述規定及裁判要旨尚無不合，應予准許。本院依前揭法條
    規定，並按最高法院110 年度台抗大字第489 號裁定意旨，
    為保障受刑人之程序利益，於裁定前，徵詢受刑人對本件定
    應執行刑案件之意見，受刑人則具狀表示稱：無意見等語，
    此有受刑人回覆之陳述意見狀在卷可參，兼衡附表所示各罪
    之犯罪時間、罪質以及定應執行刑之限制加重原則，兼顧刑
    罰衡平之要求及矯正受刑人之目的，在未逾越內、外部界限
    之限度內，定其應執行刑如主文所示，併諭知易科罰金之折
    算標準。
四、依刑事訴訟法第477 條第1 項，刑法第53條、第51條第5 款
　　、第41條第1 項前段、第8 項，裁定如主文。
中　　華　　民　　國　　111 　年　　3 　　月　　25　　日
                  刑事第八庭    法  官  陳育良
以上正本證明與原本無異。
如不服本裁定，應於裁定送達後5 日內向本院提出抗告狀（須附
繕本）。　　　　　　　　　
                                書記官  王姵珺
中　　華　　民　　國　　111 　年　　3 　　月　　29　　日
【附表：受刑人蔡政潔定應執行刑案件一覽表】
  編      號              １             ２             ３   罪      名  竊盜 竊盜 詐欺   宣  告  刑  （不含沒收）  有期徒刑3 月 有期徒刑5 月 有期徒刑4 月   犯 罪 日 期  109 年12月16日上午9 時14分許 109 年12月16日凌晨1 時18分許 109 年12月16日凌晨1時50分許 偵查機關及案號 機  關 臺灣雲林地方檢察署 臺灣雲林地方檢察署 臺灣雲林地方檢察署  案  號 110 年度偵字第920 號、第2023號、第2706號 110 年度偵字第920 號、第2023號、第2706號 110 年度偵字第920 號、第2023號、第2706號 最後事實審 法  院 臺灣雲林地方法院 臺灣雲林地方法院 臺灣雲林地方法院  案  號 110 年度易字第409 號 110 年度易字第409 號 110 年度易字第409 號  日  期 110 年11月30日 110 年11月30日 110 年11月30日 確定判決 法  院 臺灣雲林地方法院 臺灣雲林地方法院 臺灣雲林地方法院  案  號 110 年度易字第409 號 110 年度易字第409 號 110 年度易字第409 號  日  期 110 年12月23日 110 年12月23日 110 年12月23日 是否為得易科罰金或得易服社會勞動之案件             是             是             是    備    註  ①臺灣雲林地方檢察署111 年度執字第66號。 ②編號1 至4 已定應執行有期徒刑1 年2 月。 ①臺灣雲林地方檢察署111 年度執字第66號。 ②編號1 至4 已定應執行有期徒刑1 年2 月。 ①臺灣雲林地方檢察署111 年度執字第66號。 ②編號1 至4 已定應執行有期徒刑1 年2 月。 




  編      號              ４             ５             ６   罪      名  竊盜 竊盜 竊盜   宣  告  刑  （不含沒收）  有期徒刑4 月 有期徒刑3 月 有期徒刑3 月   犯 罪 日 期  110 年3 月10日下午2 時許 110 年3 月20日凌晨1 時55分許 110 年3 月20日上午9 時51分許 偵查機關及案號 機  關 臺灣雲林地方檢察署 臺灣雲林地方檢察署 臺灣雲林地方檢察署  案  號 110 年度偵字第920 號、第2023號、第2706號 110 年度偵字第3072號、第3077號、第3078號、第3709號、第4312號 110 年度偵字第3072號、第3077號、第3078號、第3709號、第4312號 最後事實審 法  院 臺灣雲林地方法院 臺灣雲林地方法院 臺灣雲林地方法院  案  號 110 年度易字第409 號 110 年度易字第439 號 110 年度易字第439 號  日  期 110 年11月30日 111 年1 月28日 111 年1 月28日 確定判決 法  院 臺灣雲林地方法院 臺灣雲林地方法院 臺灣雲林地方法院  案  號 110 年度易字第409 號 110 年度易字第439 號 110 年度易字第439 號  日  期 110 年12月23日 111 年3 月1 日 111 年3 月1 日 是否為得易科罰金或得易服社會勞動之案件             是             是             是    備    註  ①臺灣雲林地方檢察署111 年度執字第66號。 ②編號1 至4 已定應執行有期徒刑1 年2 月。 ①臺灣雲林地方檢察署111 年度執字第638 號。 ②編號5 至9 已定應執行有期徒刑1 年2 月。 ①臺灣雲林地方檢察署111 年度執字第638 號。 ②編號5 至9 已定應執行有期徒刑1 年2 月。 




  編      號              ７            ８             ９   罪      名  竊盜 竊盜 竊盜   宣  告  刑  （不含沒收）  有期徒刑3 月 有期徒刑3 月 有期徒刑4 月   犯 罪 日 期  110 年3 月22日上午11時33分許 110 年5 月18日晚間9 時10分許 110 年4 月20日晚間8 時24分許 偵查機關及案號 機  關 臺灣雲林地方檢察署 臺灣雲林地方檢察署 臺灣雲林地方檢察署  案  號 110 年度偵字第3072號、第3077號、第3078號、第3709號、第4312號 110 年度偵字第3072號、第3077號、第3078號、第3709號、第4312號 110 年度偵字第3072號、第3077號、第3078號、第3709號、第4312號 最後事實審 法  院 臺灣雲林地方法院 臺灣雲林地方法院 臺灣雲林地方法院  案  號 110 年度易字第439 號 110 年度易字第439 號 110 年度易字第439 號  日  期 111 年1 月28日 111 年1 月28日 111 年1 月28日 確定判決 法  院 臺灣雲林地方法院 臺灣雲林地方法院 臺灣雲林地方法院  案  號 110 年度易字第439 號 110 年度易字第439 號 110 年度易字第439 號  日  期 111 年3 月1 日 111 年3 月1 日 111 年3 月1 日 是否為得易科罰金或得易服社會勞動之案件             是             是               是    備    註  ①臺灣雲林地方檢察署111 年度執字第638 號。 ②編號5 至9 已定應執行有期徒刑1 年2 月。 ①臺灣雲林地方檢察署111 年度執字第638 號。 ②編號5 至9 已定應執行有期徒刑1 年2 月。 ①臺灣雲林地方檢察署111 年度執字第638 號。 ②編號5 至9 已定應執行有期徒刑1 年2 月。